【裁判字號】    90,訴,909
【裁判日期】    900509
【裁判案由】    毒品危害防制條例
【裁判全文】
臺灣臺中地方法院刑事判決                            九十年度訴字第九０九號
    公  訴  人  臺灣臺中地方法院檢察署檢察官
    被      告  甲○○
右列被告因毒品危害防制條例案件，經檢察官提起公訴（九十年度毒偵字第四０六號
），本院判決如左：
    主  文
甲○○連續施用第一級毒品，處有期徒刑捌月，扣案之第一級毒品海洛因壹小包（毛
重零點參公克）沒收銷燬之，扣案之注射針筒參支沒收；又連續施用第二級毒品，處
有期徒刑陸月，扣案之第二級毒品安非他命捌小包（毛重貳拾點參公克）沒收銷燬之
，扣案之電子秤壹臺、夾鍊空袋壹包、藥鏟參支、吸食器壹組、玻璃球參支、自製天
秤壹組，均沒收。主刑部分，應執行有期徒刑壹年。
    理  由
一、甲○○前曾因違反毒品危害防制條例施用毒品案件，經本院依職權裁定送臺灣臺
    中看守所觀察、勒戒後，認無繼續施用毒品之傾向，而於八十七年七月二十三日
    （起訴書誤植為二十二日）以八十七年度易字第二九０二號判決免刑確定；其後
    復繼續施用毒品，經本院以八十七年度毒聲字第一四一一號裁定送臺灣臺中看守
    所觀察、勒戒，經該所於八十七年十月八日以中所奕總字第三三六四號函檢附之
    「有無繼續施用毒品傾向證明書」認定有繼續施用毒品之傾向，再經本院於八十
    八年二月二十三日以八十八年度毒聲字第一０七一號裁定送臺灣臺中戒治所執行
    強制戒治一年，迄八十九年十二月十四日期滿，猶未知悔改；又基於施用第一、
    二級毒品海洛因、安非他命之概括犯意，自八十九年十二月下旬起，至九十年一
    月十五日上午十一時許止，在臺中市○○路一五四巷十四號四樓四０三號租屋處
    ，以將海洛因稀釋而以注射針筒注射之方式，連續施用第一級毒品海洛因多次；
    又另行起意，自八十九年十二月下旬起，至九十年一月十二日下午七、八時許，
    在同上址，將安非他命放入玻璃球、吸食器內，其下以火加熱燒烤，以吸食其煙
    霧之方式，連續施用第二級毒品安非他命多次；嗣於九十年一月十五日下午三時
    三十分許，在上址為警查獲，並當場扣得第一級毒品海洛因一小包（毛重０．三
    公克）、第二級毒品八小包（毛重二十．三公克），及施用第一級毒品之工具注
    射針筒三支、施用第二級毒品之工具電子秤一臺、夾鍊空袋一包、藥鏟三支、吸
    食器一組、玻璃球三支、自製天秤一組等物品。
二、案經臺中縣警察局霧峰分局報請臺灣臺中地方法院檢察署檢察官偵查起訴。
    理  由
一、右揭事實，已據被告甲○○分別於警訊及偵審中自白不諱，且被告經警查獲時所
    採集之尿液送臺中縣衛生局檢驗結果，亦分呈有嗎啡與甲基安非他命之陽性反應
    ，此有該局九十年二月二日九０衛檢字第三一四八號函所檢附之檢驗尿水報告書
    一份在卷、及如事實欄所載之第一級毒品海洛因一小包（毛重０．三公克）、第
    二級毒品八小包（毛重二十．三公克）、施用第一級毒品之工具注射針筒三支、
    施用第二級毒品之工具電子秤一臺、夾鍊空袋一包、藥鏟三支、吸食器一組、玻
    璃球三支、自製天秤一組等物品扣案可資佐證；又被告前曾因違反毒品危害防
    制條例施用毒品案件，經本院依職權裁定送臺灣臺中看守所觀察、勒戒後，認無
    繼續施用毒品之傾向，而於八十七年七月二十三日以八十七年度易字第二九０二
    號判決免刑確定；其後復繼續施用毒品，經本院以八十七年度毒聲字第一四一一
    號裁定送臺灣臺中看守所觀察、勒戒，經該所於八十七年十月八日以中所奕總字
    第三三六四號函檢附之「有無繼續施用毒品傾向證明書」認定有繼續施用毒品之
    傾向，再經本院於八十八年二月二十三日以八十八年度毒聲字第一０七一號裁定
    送臺灣臺中戒治所執行強制戒治一年，迄八十九年十二月十四日期滿，此有臺灣
    臺中地方法院檢察署刑案資料察註紀錄表與臺灣高等法院被告全國刑案資料表各
    一紙、本院八十七年度易字第二九０二號判決書、八十八年度毒聲字第一０七一
    號裁定書各一份等在卷可據，是被告其於五年之內，再犯毒品危害防制條例第十
    條第一項、第二項之罪，事證明確，被告犯行，堪以認定。
二、核被告甲○○所為，係犯毒品危害防制條例第十條第一項之施用第一級毒品罪、
    同法條第二項之施用第二級毒品罪；而被告持有第一、二級毒品之低度行為，已
    分別為施用第一、二級毒品之高度行為所吸收，不另論罪；又被告先後多次施用
    第一、二級毒品犯行，時間緊接，所犯罪名與犯罪構成要件相同，顯均係基於概
    括之犯意為之，為連續犯，均依刑法第五十六條之規定以一罪論，並加重其刑；
    再被告所犯上揭二罪間，其犯意各別，罪名不同，應分論併罰；爰審酌被告前已
    有多次施用毒品紀錄，再行犯罪，惡性菲淺，惟念其於犯後坦承犯行，態度良好
    ，尚知所悔悟等一切情狀，分別量處如主文所示之刑，並定其應執行之刑。末按
    扣案之第一級毒品海洛因一小包（毛重０．三公克）、第二級毒品安非他命八小
    包（毛重二十．三公克），分屬毒品危害防制條例第二條第二項第一、二款所規
    定之第一、二級毒品，爰依毒品危害防制條例第十八條第一項前段之規定宣告沒
    收銷燬之；餘扣案之注射針筒三支、電子秤一臺、夾鍊空袋一包、藥鏟三支、吸
    食器一組、玻璃球三支、自製天秤一組等物品，均屬被告所有，注射針筒三支為
    供施用第一級毒品所用，其餘部分為供施用第二級毒品所用，均業據被告供承在
    卷，爰依刑法第三十八條第一項第二款之規定宣告沒收之。
據上論斷，應依刑事訴訟法第二百九十九條第一項前段，毒品危害防制條例第十條第
一項、第二項、第十八條第一項前段、第二十三條第二項，刑法第十一條前段、第五
十六條、第五十一條第五款、第三十八條第一項第二款，判決如主文。
中      華      民      國      九十      年      五    月      九      日
                                        法  官   梁   堯   銘
右正本證明與原本無異。
如不服本判決，應於送達後十日內向本院提出上訴狀（須附繕本），上訴於臺灣高等
法院臺中分院。
                                        書記官
中      華      民      國      九十      年      五    月      九      日
附錄論罪科刑法條
毒品危害防制條例第十條
施用第一級毒品者，處六月以上五年以下有期徒刑。
施用第二級毒品者，處三年以下有期徒刑。


司法院資訊處製作；財團法人民間司法改革基金會備份。
